臺灣桃園地方法院刑事判決　　　　　　　　　　　　九十三年度簡上字第二一二號
　上訴人　乙○○
　即被告
右列被告因竊盜案件，不服本院桃園簡易庭九十三年六月二日九十二年度桃簡字第一
七０五號第一審判決（聲請簡易判決處刑案號：九十二年度偵字第一二０五一號），
提起上訴，本院管轄之第二審地方法院合議庭判決如左：
        主      文
上訴駁回。
        事實及理由
一、乙○○有恐嚇、脫逃、贓物、妨害風化及多次竊盜前科。其中於民國七十九年所
    犯妨害風化案件，經最高法院判處有期徒刑八年確定；復於八十年間因竊盜案件
    ，經臺灣臺北地方法院判處有期徒刑四月確定，二案接續執行，執行中經假釋；
    於假釋期間之八十八年間，又因竊盜案件經臺灣高等法院判處有期徒刑六月確定
    ；復於八十九年間因偽造文書案件，經臺灣高等法院判處有期徒刑四月確定；另
    於八十九年間因竊盜等案件，經臺灣臺北地方法院判處有期徒刑五月；後二案經
    臺灣高等法院裁定應執行有期徒刑八月；前開假釋經撤銷，殘刑四年四月二十四
    日與上開各罪之刑接續執行，執行中復於九十一年八月間假釋。於假釋期間，又
    於九十二年三月二十六日因竊盜罪經臺灣高等法院判處有期徒刑八月確定；上開
    假釋再經撤銷，殘刑一年十一月二十日與前開有期徒刑八月現接續執行中。詎其
    仍不思悔改，其與丁○○（所涉竊盜犯行另經本院於九十三年六月二日以九十三
    年度訴字第三０九號判決在案，現在臺灣高等法院審理中）於九十二年七月十二
    日，共同騎乘車牌號碼ＬＤ二－六七六號重型機車前往桃園縣大溪鎮購物後，同
    至桃園縣大溪鎮○○路中央市場內。於同日十一時二十分許，在該市場內，其二
    人見丙○○手提皮包購物，認有機可趁，乃另行起意行竊，遂共同意圖為自己不
    法之所有，基於竊盜之犯意聯絡，由乙○○靠近以身體擋住丙○○，丁○○則動
    手欲拉開丙○○手提皮包拉鍊著手行竊，適為在該處賣菜之甲○○發現後，趨前
    向丙○○示警，乙○○、丁○○見事跡敗露，隨即共同騎乘前開機車逃離該市場
    ，致未得逞。丙○○乃打電話報警，並至附近找尋，在大溪鎮○○路與民權路口
    發現丁○○、乙○○之行蹤，遂記下車牌號碼告知警方。經警於同日十一時四十
    八分許，在桃園縣大溪鎮○○路三八六號前查獲乙○○、丁○○。案經桃園縣政
    府警察局大溪分局報由臺灣桃園地方法院檢察署檢察官偵查後聲請以簡易判決處
    刑。
二、訊據被告乙○○矢口否認有前開竊盜犯行，略以：那天伊與丁○○到市場買東西
    ，伊當時離被害人丙○○約三、四步的距離，聽到丁○○與一個菜販（即甲○○
    ）在吵架，伊就往前去查看，並問丁○○發生什麼事，他說沒事，伊就跟丁○○
    一同離開，並沒有要偷東西云云置辯。惟查，證人丁○○於本院九十三年八月二
    十日審判時雖證稱：當天乙○○要伊陪他去中央市場買東西，乙○○在買東西時
    ，伊看到有一個婦人的皮包開開的，伊有貪念，想要去看看裡面有沒有錢，結果
    有一個小姐在後面罵伊說為什麼要偷別人的東西，當時乙○○在前面買東西，所
    以他什麼都不知道云云，然經檢察官詰問證人丁○○案發時其與被告所處位置為
    何，其答稱：伊站在被害人左邊約一步遠的距離，乙○○站在被害人右邊一步遠
    的距離等語，此與被告前開所辯稱：伊當時距離被害人丙○○約三、四步，聽到
    丁○○與一個菜販吵架，才往前去查看云云，即不符合，另證人丁○○於原審九
    十三年三月九日庭訊時陳稱：伊與乙○○本要去大溪買名產，後來乙○○說要去
    市場買東西，本沒要偷東西，伊與乙○○見被害人皮包開開的，有想要偷等語，
    被害人丙○○於警訊及原審審理時陳稱：有二名男子靠近伊身邊，並欲拉開手提
    包的拉鍊，後面也有伊認識的賣菜老板娘（即甲○○）看見提醒伊，當時皮包有
    被打開，打開時有一點點動，伊就跟蹤他，跟了一段路後，他們二人消失在市場
    內，伊不甘心就打電話報警，並且繼續尋找他們二人，後來在中央路、民權路口
    發現他們二人共騎一輛機車，伊就記下車號等語，此與證人丁○○前開證述：當
    時伊站在被害人左邊約一步遠的距離，乙○○站在被害人右邊一步遠等情互核相
    符，且若被告於證人丁○○靠近被害人丙○○並欲下手行竊時並不在場，而係見
    證人丁○○與甲○○發生爭吵時始趨前詢問證人丁○○發生何事，被害人丙○○
    當不致產生誤解而指稱被告亦為共同行竊之人，且若證人丁○○並無拉扯被害人
    丙○○皮包拉鍊而欲下手行竊之情事，被害人當無尾隨被告與證人丁○○相當距
    離，在其二人失去蹤影後，撥打電話報警，再繼續尋覓其二人行蹤之理，是其指
    述應屬信而有徵，堪予採信，被告與證人丁○○前開所言，無非卸責及迴護被告
    之詞，不足採信。本件事證明確，被告犯行堪以認定，應予依法論科。
三、被告乙○○與丁○○基於竊盜犯意聯絡，由被告以身體靠近擋住被害人丙○○，
    由丁○○自後查看丙○○皮包，動手欲拉開被害人丙○○手提皮包拉鍊，顯已著
    手於竊盜犯行。核被告所為，係犯刑法第三百二十條第三項、第一項之竊盜未遂
    罪。聲請人聲請意旨認被告係著手行竊未得逞，惟起訴法條引用刑法第三百二十
    條第二項之竊佔罪，顯然有誤，起訴法條應予變更。被告與丁○○間就竊盜未遂
    犯行有犯意聯絡與行為分擔，為共同正犯。被告著手竊盜行為之實施，尚未得手
    前被發覺，係因障礙而不遂，應依刑法第二十六條前段規定，依法減輕其刑。原
    審認被告之罪證明確，依刑事訴訟法第四百四十九條第一項前段、第三百條，刑
    法第二十八條、第三百二十條第三項、第一項、第二十六條前段、第四十一條第
    一項前段，罰金罰鍰提高標準條例第一條前段、第二條，並審酌被告有多次竊盜
    前科，於假釋中又犯本件同罪質之竊盜未遂罪，及其本件尚未竊得財物，所生損
    害尚輕，及其犯後態度等一切情狀，逕以簡易判決量處被告有期徒刑四月，並諭
    知易科罰金之折算標準，經核其認事用法均無違誤，量刑亦屬妥適，應予維持，
    被告以其無如前述之竊盜未遂犯行為由提起上訴，顯無理由，其上訴應予駁回。
據上論斷，應依刑事訴訟法第四百五十五條之一第三項、第三百六十八條，判決如主
文。
本案經檢察官羅秀蓮到庭執行職務。
中　　　華　　　民　　　國　　　九十三　　　年　　八　　月　　三十一  　日
                                  臺灣桃園地方法院刑事第十庭
                                      審判長法　官　　江德民
                                            法  官    曾淑華
                                            法  官    蔡和憲
右正本證明與原本無異。
不得上訴。
中　　　華　　　民　　　國　　　九十三　　　年　　八　　月　　三十一  　日
                                            書記官    常毓生
